# 筹资款被挪用后赔偿的会计处理

提问人：joywang007 时间：2022-01-26 15:25:01
请教陈版主，万分感谢~
案例背景：A公司收到民间集资款1.3亿元，该集资款实际是为项目建设而筹集，A公司账面计入资本公积，但该筹资款被其原股东挪用并未实际用于项目建设，导致项目长期处于停工状态，部分投资人提起诉讼，公安机关立案调查，法院对部分诉讼下达判决，A公司支付相关诉讼赔偿本息。
问题 1 ：A公司收到的集资款时的账务处理是否可以计入资本公积，如不能应如何做账。
问题 2 ：A公司赔偿股东出资本息时应该如何进行账务处理。

回答人：chenyiwei
1 、A公司收到的集资款时的账务处理是否可以计入资本公积，取决于当时的合同条款中对于日后的收益分配或者还本付息如何约定，例如是否约定分配每年固定收益（或保底收益），或者明确规定每年“有利润就必须分配”且约定了最低分配比例等。
2 、偿还集资款本息时，先从上述负债（如已确认）中列支，超出部分应根据该集资款的会计处理是作为权益还是负债而做出不同处理：如属于权益则冲减权益；如属于负债则计入损益（财务费用）。